Matías Esequiel Carballo

Programador Junior

Con tres años de experiencia generando código con diferentes lenguajes. Diseñé diferentes clases de páginas webs, como así también, proyectos en Java, lo que actualmente me encuentro practicando y perfeccionando. Mis estudios fueron en un principio, como autodidacta y actualmente realizando una carrera de nivel Universitario relacionado con la materia. Así mismo, me encuentro haciendo cursos para perfeccionarme, en el lenguaje de programación Java, para lograr un desarrollo más completo de aplicaciones y programas en mencionada tecnología.

EXPERIENCIA LABORAL

Programador Java Junior

Gendarmería Nacional

Abril 2022 - Actualmente

- En el área de Delitos Tecnológicos, me desempeño como parte del equipo técnico.
- Realizo los análisis de diferentes causas, relacionadas con la Ciberseguridad.
- Diseño programas para dichas tareas. Utilizo tecnologías como Java, Tomcat9 y Bootstrap.

Oficial de Personal

Gendarmería Nacional

Diciembre 2020 - Marzo 2022

- Realicé tareas para mantener la correcta administración de los Recursos Humanos.
- Designando las actividades y áreas donde desempeñaran sus labores diarias.

Oficial Logístico

Gendarmería Nacional

Noviembre 2016 - Noviembre 2020 (4 años, 8 meses)

- Me encargué del control de las necesidades.
- Análisis de los recursos.
- Contactar a proveedores para la reposición de los Insumos a requerimiento del personal.

CURSOS

Ingles para el Trabajo Java Spring - Back end

Codo a Codo 4.0 Codo a Codo 4.0

Marzo 2023 – Actualidad Febrero 2023 – Actualidad

ONE - Oracle Next Education Desarrollador Full Stack Java

Oracle - Alura LATAM Codo a Codo 4.0

Julio 2022 – Febrero 2023 Agosto 2022 – Diciembre 2022 +54 11 6432 8302

linkedin.com/in/matias-es-carballo



matiasesek1995@gmail.com



Parque Patricios, CABA, Argentina

SKILLS RELEVANTES

5 HTML

∃ CSS

JS JAVASCRIPT

B BOOSTRAP

≜ JAVA

TOMCAT 9

SPRING

SPRING BOOT

PYTHON

BASES DE DATOS

SEE CRYPTOGRAFÍA

HACKING ÉTICO

REPOSITORIOS



EDUCACIÓN

Nivel Terciario

Tecnicatura Universitaria en Programación UTN "San Rafael"

Enero 2022 - Actualidad

Tecnicatura en Seguridad Pública

Abril 2013 - Diciembre 2016

Nivel secundario

Especialidad: Asistente en Informática

EEM N° 5 "Belgrano Educador

Abril 2010 - Noviembre 2012

IDIOMAS

Español

Nativo

Inglés

Intermedio B-1

PRÁCTICAS

Aceleración en No Country Cohorte 9 **Desarrollador Backend con Java y Spring** Febrero 2023 – Marzo 2023

GitHub

Aceleración en No Country Seleccionado 7

Desarrollador Backend con Java y Spring

Marzo 2023 – Actualidad